# 请问用做销售、短期出租、提供服务的设备，在出租和提供服务时必须计入固定资产吗

提问人：kang77 时间：2019-03-04 20:53:20
请问公司采购电子设备（属于新型产品，尚未被市场大众广泛接受） 100 台作为存货入库，这种设备用途可以用做销售、短期出租（ 6 个月以内）、提供服务收取服务费，在购买入库时并不确定以后会直接销售还是用来出租等。假设这 100 台设备有 50 台销售给客户，为了推广产品，有 20 台出租给客户（租期 3 个月）租赁期满后收回可能再用于销售或者租赁给其他客户或者经营提供服务， 30 台公司自己租赁场地（租赁期限 1 年经营、设备可提供娱乐服务）收取服务费。请问 1 、用于出租的 20 台和提供娱乐服务的 30 台设备必须要从存货转入固定资产吗。 2 、是否可以因为用途的不确定性（即不是专门用于租赁或专用于提供服务）而继续在存货中核算。 3 、假设租赁 3 个月， 3 个月收回后又销售给了其他客户，做固定资产清理计入营业外收入合适还是作为存货销售计入营业收入合适？，假设租赁到期收回后并不专门用于租赁还可能用于出售或用于经营提供娱乐服务等作为经常发生的业务类型。

回答人：chenyiwei
由于 “属于新型产品，尚未被市场大众广泛接受”，即其业务模式存在不确定性，也无充分的历史数据作为作出相关会计估计的参考。因此，用于出租的 20 台和提供娱乐服务的 30 台设备必须要从存货转入固定资产，不能因为用途的不确定性（即不是专门用于租赁或专用于提供服务）而继续在存货中核算。
假设租赁 3 个月， 3 个月收回后又销售给了其他客户，做固定资产清理，确认资产处置损益。